【裁判字號】    99,消債抗,23
【裁判日期】    990825
【裁判案由】    更生事件
【裁判全文】
臺灣士林地方法院民事裁定            99年度消債抗字第23號
抗  告  人  甲○○
代  理  人  陳香如律師
上列抗告人聲請更生事件，抗告人對於民國99年5 月7 日本院99
年度消債更字第1 號裁定提起抗告，本院裁定如下：
    主  文
抗告駁回。
抗告費用新臺幣壹仟元由抗告人負擔。
    理  由
一、抗告意旨略以：抗告人於民國95年間與最大債權銀行訂立之
    整體協商方案為每月償還新臺幣（下同）5000元，然協商時
    雙方地位並未對等，且抗告人擔任保險業務員，工作客戶不
    穩定，收入亦常變動，復於98年間遭法院強制執行而暫時辦
    理離職，收入僅可勉強維持生活，不得已而毀諾，此乃不可
    歸責於抗告人致履行顯有重大困難無疑。又抗告人聲請更生
    ，仍需努力工作以求往後可順利償還債款，是對原審所命抗
    告人應於14日內補正之綜合所得稅各類所得資料清單、薪資
    單或薪資轉帳證明文件資料等，未能於期限內全部提呈。然
    原審竟以抗告人逾期未提出上開文件為由裁定駁回抗告人更
    生聲請，對抗告人實屬過苛。爰依法提起抗告等語，並聲明
    ：(一)原裁定廢棄。(二)本件更生程序請准予開始，或命抗告人
    補正應補正程序後准予開始。
二、按債務人聲請更生時，所提出之財產及收入狀況說明書，應
    表明下列事項，並提出證明文件：一財產目錄，並其性質及
    所在地。二最近五年是否從事營業活動及平均每月營業額。
    三收入及必要支出之數額、原因及種類。四依法應受債務人
    扶養之人。又聲請更生或清算不合程式或不備其他要件者，
    法院應以裁定駁回之，但其情形可以補正者，法院應定期間
    先命補正，此觀諸消費者債務清理條例第43條第6 項、第8
    條規定自明。
三、經查，抗告人依消費者債務清理條例聲請更生，未提出證明
    財產及收入狀況說明書是否正確之相關文件，經原審於99年
    1 月7 日裁定命抗告人於裁定送達後20日內補正相關文件，
    該裁定已於99年1 月13日合法送達。抗告人雖已於99年3 月
    1 日依該裁定具狀陳報並提出部分資料文件。然原審復於99
    年4 月12日再以裁定命抗告人於14日內補正如附件所示文件
    資料。核其中薪資單、薪資轉帳存摺內頁、薪資袋、薪水條
    或簽領薪資單據等證明文件、保險費支出之證明文件、借貸
    匯款紀錄、租住處所生活費用證明、水電瓦斯繳費單據等各
    項，核確屬為瞭解抗告人財產及收入狀況所需之必要證明文
    件。惟抗告人於該裁定99年4 月16日合法送達後，已逾14日
    之期限未補正。則原審據此於99年5 月7 日裁定駁回其更生
    之聲請，於法自無不合。
四、再按，修正前民事訴訟法第489 條關於「抗告，得提出新事
    實及證據」之規定，業於92年2 月7 日刪除，其立法理由謂
    民事訴訟法有關第二審上訴之第447 條規定，已修正為原則
    上不得提出新攻擊或防禦方法，此依同法第495 條之1 第1
    項規定為抗告程序所準用，為求體例上一致，爰將第489 條
    刪除。是於92年2 月7 日修正民事訴訟法第489 條後，抗告
    人於抗告程序即不得提出新事實及證據。經查，抗告人於99
    年5 月12日收受原審駁回其更生聲請之裁定後，固於99年5
    月13日具狀陳報相關文件。然依上開立法理由所示，抗告人
    於抗告程序既不得提出提出新事實及證據，則本院就其於原
    審裁定送達後所提出之新證據即無從予以審酌，附此敘明。
五、綜上，抗告人既逾期未補正有關其財產及收入狀況之必要證
    明文件，則原裁定駁回抗告人更生之聲請，並無違誤。抗告
    意旨請求廢棄原裁定，為無理由，應予駁回。
六、據上論結，本件抗告為無理由，依消費者債務清理條例第11
    條第2 項、第15條，民事訴訟法第495 條之1 第1 項、第44
    9 條第1 項、第95條、第78條，裁定如主文。
中    華    民    國    99    年    8     月    25    日
                  民事第一庭  審判長法  官  俞慧君
                                    法  官  古振暉
                                    法  官  李瑜娟
以上正本證明與原本無異。
本件裁定不得再抗告。
中    華    民    國    99    年    8     月    27    日
                                    書記官  謝達人

司法院資訊處製作；財團法人民間司法改革基金會備份。
